臺灣高等法院高雄分院刑事裁定
111年度聲字第230號
聲  請  人  
即受判決人  陳昭熙




代  理  人  李明洳律師
上列聲請人因毒品危害防制條例聲請再審案件，聲請閱覽卷宗及
交付法庭錄音光碟，本院裁定如下：
    主  文
聲請人於繳納相關費用後，准予檢閱、抄錄、重製或攝影本院10
1年度上訴字第893、894號毒品危害防制條例刑事案件全案卷宗
、並拷貝警詢及偵查錄音光碟。
其他聲請（即拷貝本院101年度上訴字第893、894號毒品危害防
制條例刑事案件法庭錄音光碟部分）駁回。
    理  由
一、按辯護人於審判中得檢閱卷宗及證物並得抄錄、重製或攝影
    。被告於審判中得預納費用請求付與卷宗及證物之影本。聲
    請再審，得委任律師為代理人，刑事訴訟法第33條規定，於
    聲請再審之情形，準用之，刑事訴訟法第429條之1第1項、
    第33條第1項、第2項前段分別定有明文。次按當事人及依法
    得聲請閱覽卷宗之人，因主張或維護其法律上利益，得於開
    庭翌日起至裁判確定後6個月內，繳納費用聲請法院許可交
    付法庭錄音或錄影內容。但經判處死刑、無期徒刑或10年以
    上有期徒刑之案件，得於裁判確定後2年內聲請，法院組織
    法第90條之1第1項亦有明文。
二、聲請人即受判決人陳昭熙（下稱聲請人）委任律師為再審聲
    請之代理人，就本院101年度上訴字第893、894號毒品危害
    防制條例案件，因聲請再審有閱覽全案卷宗之必要，且查無
    刑事訴訟法第33條第2項但書所指不得閱覽情形，聲請閱覽
    本院101年度上訴字第893、894號毒品危害防制條例案件全
    案卷宗並抄錄、攝影或拷貝影本，另聲請拷貝警詢、偵查及
    法庭錄音光碟等情（見本院卷第3至5頁）。
三、經查：　　
　㈠本院經核上開刑事案件業於民國102年6月5日經最高法院駁回
    聲請人上開案件之上訴確定（見本院卷第77頁之臺灣高等法
    院被告前案紀錄表），聲請人並已提出本院前述刑事判決影
    本並釋明係為再審之聲請，且無法定不應許可之情形，依上
    開說明，應予准許，爰裁定於繳納相關費用後，准予交付就
    本院101年度上訴字第893、894號毒品危害防制條例案件全
    案卷宗並抄錄、攝影或拷貝影本，及拷貝警詢、偵查錄音光
    碟。至於本案在監執行聲請人，自得依刑事訴訟法第429條
    之1第1項規定委由代理人行使本案之卷證閱覽權，併此敘明
    。
　㈡惟本院101年度上訴字第893、894號毒品危害防制條例案件，
    係於102年6月5日確定，迄今已逾2年，核與法院組織法第90
    條之1第1項但書所定經判處死刑、無期徒刑或10年以上有期
    徒刑之案件，得於裁判確定後2年內聲請交付法庭錄音或錄
    影內容之要件不合，且此項逾期無從補正，聲請意旨就此部
    分無理由，另予駁回如主文第二項所示。　　
中　　華　　民　　國　　111 　年　　2 　　月　　22　　日
                  刑事第七庭    審判長法  官  李璧君
                                      法  官  石家禎
                                      法  官  李東柏
以上正本證明與原本無異。　　　　　　　　　　　　　　　　
主文第一項不得抗告。
主文第二項如不服本裁定應於送達後5日內向本院提出抗告狀。
中　　華　　民　　國　　111 　年　　2 　　月　　22　　日
                                      書記官  王紀芸